ACORDAO-COMPLETO-2395182

ACÓRDÃO 1465/2020 ATA 6/2020 - SEGUNDA CÂMARA

VISTOS, relatados e discutidos atos de pensão militar emitidos pelo Comando do Exército.
ACORDAM os ministros do Tribunal de Contas da União, reunidos em sessão da 2ª Câmara, ante as razões expostas pela relatora, e com fundamento nos artigos 71, incisos III e IX, da Constituição Federal de 1988, 1º, inciso V, 39, inciso II, e 45 da Lei 8.443/1992, 1º, inciso VIII, 259, inciso II, e 262 do Regimento Interno, 8º da Resolução TCU 206/2007 e 19 da Instrução Normativa TCU 78/2018, bem como na Súmula TCU 106, em: 
9.1. considerar legais e registrar os atos de pensão militar emitidos em favor de Adriana da Silva, Carolina Von Kossel, Heda Natalina Kury Cardoso, Joseana dos Santos Moreira do Nascimento, Lisiana Vieira do Nascimento, Marisa Braga Ferreira, Marlene Terezinha Ramos Peres, Martha Von Kossel de Campos, Oraci de Oliveira, Rodrigo Rocha Moreira do Nascimento e Silvana Vieira do Nascimento;
9.2. considerar ilegais os atos de pensão militar emitidos em favor de Izabel Bastos Kujawinski, Lionidas Leal Fernandes Barros e Odoxia Ramos Nunes e negar-lhes registro;
9.3. dispensar a reposição das importâncias indevidamente recebidas de boa-fé pelas beneficiárias dos atos considerados ilegais até a data da notificação desta deliberação à unidade jurisdicionada;
9.4. determinar à Diretoria de Civis, Inativos, Pensionistas e Assistência Social do Comando do Exército que, em relação aos atos considerados ilegais:
9.4.1. no prazo de 15 (quinze) dias, a contar da ciência desta deliberação, cesse os pagamentos decorrentes, sob pena de ressarcimento das quantias pagas indevidamente e responsabilização solidária da autoridade competente;
9.4.2. comunique às interessadas a deliberação deste Tribunal e as alerte que o efeito suspensivo proveniente de eventual interposição de recursos no TCU não as eximirá da devolução dos valores indevidamente recebidos após a notificação;
9.4.3. no prazo de 30 (trinta) dias, a partir da ciência deste acórdão:
9.4.3.1. encaminhe a este Tribunal, por cópia, comprovantes das datas em que as interessadas tomaram conhecimento desta deliberação; e
9.4.3.2. emita novos atos, em que sejam suprimidas as irregularidades verificadas, e os submeta ao TCU para nova apreciação.

Pensões militares concedidas pelo Comando do Exército.

Segunda Câmara

Comando do Exército - Ministério da Defesa (vinculador).

3. Interessados: Adriana da Silva (CPF XXX.908.180-XX), Carolina Von Kossel (CPF XXX.467.250-XX), Heda Natalina Kury Cardoso (CPF XXX.235.840-XX), Izabel Bastos Kujawinski (CPF XXX.317.840-XX), Joseana dos Santos Moreira do Nascimento (CPF XXX.034.040-XX), Lionidas Leal Fernandes Barros (CPF XXX.864.620-XX), Lisiana Vieira do Nascimento (CPF XXX.618.060-XX), Marisa Braga Ferreira (CPF XXX.198.110-XX), Marlene Terezinha Ramos Peres (CPF XXX.838.260-XX), Martha Von Kossel de Campos (CPF XXX.611.290-XX), Odoxia Ramos Nunes (CPF XXX.025.870-XX), Oraci de Oliveira (CPF XXX.442.210-XX), Rodrigo Rocha Moreira do Nascimento (CPF XXX.691.200-XX) e Silvana Vieira do Nascimento (CPF XXX.845.060-XX).

13.1. Ministros presentes: Augusto Nardes (na Presidência), Aroldo Cedraz, Raimundo Carreiro e Ana Arraes (Relatora).
13.2. Ministro-Substituto presente: André Luís de Carvalho.

ANA ARRAES

Adoto como parte deste relatório a instrução elaborada na Secretaria de Fiscalização de Pessoal - Sefip, que obteve a concordância de diretor daquela unidade técnica (peças 12 e 13) :
“INTRODUÇÃO
Trata-se de atos de pensão militar, submetidos, para fins de registro, à apreciação do Tribunal de Contas da União (TCU) , de acordo com o art. 71, inciso III, da Constituição Federal.  Os atos foram cadastrados e disponibilizados ao TCU por intermédio do Sistema e-Pessoal, na forma do art. 2º e 4º da Instrução Normativa TCU 78/2018.
Os atos desse processo pertencem às seguintes unidades:
Unidade emissora: MINISTÉRIO DA DEFESA-COMANDO DO EXÉRCITO (VINCULADOR) .
Unidade cadastradora:  DIRETORIA DE INATIVOS E PENSIONISTAS.
Subunidade cadastradora: SUC3 - 3ª Região Militar .
EXAME TÉCNICO
Procedimentos aplicados
Os procedimentos para exame, apreciação e registro de atos de pessoal encontram-se estabelecidos na Instrução Normativa TCU 78/2018 e na Resolução TCU 206/2007. Essas normas dispõem que os atos de pessoal disponibilizados por meio do e-Pessoal devem ser submetidos previamente a críticas automatizadas, com base em parâmetros predefinidos.
As críticas das informações cadastradas na etapa de coleta do ato foram elaboradas e validadas levando-se em conta as peculiaridades de cada ato. Os itens verificados nessa etapa são inerentes a dados cadastrais, fundamentos legais, mapa de tempo, ficha financeira, assim como eventuais ocorrências de acumulação. Trata-se de verificações abrangentes, minuciosas e precisas e sem a necessidade de ação humana e, portanto, menos suscetível a falhas. As críticas aplicadas estão discriminadas no sistema, no Menu e-Pessoal, opção ‘Crítica’, que podem ser acessadas mediante concessão de perfil específico a servidores do TCU responsáveis pela análise.
Além das críticas automatizadas, há verificação humana adicional no caso de haver alertas do sistema ou informações não formatadas, como esclarecimentos do gestor ou do controle interno.  
As críticas também consideram os registros do Sistema Integrado de Administração de Recursos Humanos (Siape) . O Siape disponibiliza informações atualizadas sobre as parcelas que integram os proventos, diferentemente, portanto, do e-Pessoal, que informa as parcelas no momento do registro do ato. 
Essa confrontação com o Siape fornece uma visão atual e verdadeira da situação, o que permite descaracterizar irregularidades e inconsistências que, embora constantes do e-Pessoal, já foram corrigidas.
As verificações detectadas nos atos encontram-se discriminadas na aba de pendências de cada ato no sistema e-Pessoal, bem como nos espelhos dos atos contemplados por esta instrução.
Exame das Constatações
Ato: 56401/2018 - Interessado: MATIAS MOREIRA DO NASCIMENTO - CPF: XXX.311.850-XX
Beneficiários: LISIANA VIEIRA DO NASCIMENTO – CPF: XXX.618.060-XX – Filho (a) ; JOSEANA DOS SANTOS MOREIRA DO NASCIMENTO – CPF: XXX.034.040-XX – Filho (a) ; SILVANA VIEIRA DO NASCIMENTO – CPF: XXX.845.060-XX – Filho (a) e RODRIGO ROCHA MOREIRA DO NASCIMENTO – CPF: XXX.691.200-XX – Filho (a) 
Parecer do Controle Interno: considerar o ato Legal.
Por intermédio de análises realizadas por esta Unidade Técnica no presente ato, não se constatou irregularidade que obste a chancela pela legalidade.
Encaminhamento do ato: 
Considerar LEGAL e conceder registro do ato de MATIAS MOREIRA DO NASCIMENTO. 
Ato: 56634/2018 - Interessado: PEDRO ALVES CARDOSO - CPF: XXX.260.610-XX
Beneficiário: HEDA NATALINA KURY CARDOSO – CPF: XXX.235.840-XX – Cônjuge
Parecer do Controle Interno: considerar o ato Legal.
Por intermédio de análises realizadas por esta Unidade Técnica no presente ato, não se constatou irregularidade que obste a chancela pela legalidade.
Encaminhamento do ato: 
Considerar LEGAL e conceder registro do ato de PEDRO ALVES CARDOSO. 
Ato: 58340/2018 - Interessado: LUI NUNES - CPF: XXX.534.570-XX
Beneficiário: ODOXIA RAMOS NUNES – CPF: XXX.025.870-XX – Cônjuge
Parecer do Controle Interno: considerar o ato Legal.
Por intermédio de análises realizadas por esta Unidade Técnica no presente ato, não se constatou irregularidade que obste a chancela pela legalidade.
Encaminhamento do ato: 
Considerar LEGAL e conceder registro do ato de LUI NUNES. 
Ato: 58521/2018 - Interessado: NORBERT ARTUR VON KOSSEL - CPF: XXX.229.080-XX
Beneficiários: CAROLINA VON KOSSEL – CPF: XXX.467.250-XX – Filho (a) e MARTHA VON KOSSEL DE CAMPOS – CPF: XXX.611.290-XX – Filho (a) 
Parecer do Controle Interno: considerar o ato Legal.
Por intermédio de análises realizadas por esta Unidade Técnica no presente ato, não se constatou irregularidade que obste a chancela pela legalidade.
Encaminhamento do ato: 
Considerar LEGAL e conceder registro do ato de NORBERT ARTUR VON KOSSEL. 
Ato: 58741/2018 - Interessado: LAUREMIR PEREIRA DA SILVA - CPF: XXX.152.760-XX
Beneficiário: ADRIANA DA SILVA – CPF: XXX.908.180-XX – Companheiro (a) 
Parecer do Controle Interno: considerar o ato Legal.
Por intermédio de análises realizadas por esta Unidade Técnica no presente ato, não se constatou irregularidade que obste a chancela pela legalidade.
Encaminhamento do ato: 
Considerar LEGAL e conceder registro do ato de LAUREMIR PEREIRA DA SILVA. 
Ato: 58807/2018 - Interessado: EUCLIDES ANTONIO KUJAWINSKI - CPF: XXX.419.020-XX
Beneficiário: IZABEL BASTOS KUJAWINSKI – CPF: XXX.317.840-XX – Cônjuge
Parecer do Controle Interno: considerar o ato Legal.
Por intermédio de análises realizadas por esta Unidade Técnica no presente ato, não se constatou irregularidade que obste a chancela pela legalidade.
Encaminhamento do ato: 
Considerar LEGAL e conceder registro do ato de EUCLIDES ANTONIO KUJAWINSKI. 
Ato: 60488/2018 - Interessado: ERNESTO FERNANDES - CPF: XXX.565.320-XX
Beneficiário: LIONIDAS LEAL FERNANDES BARROS – CPF: XXX.864.620-XX – Filho (a) 
Parecer do Controle Interno: considerar o ato Legal.
Por intermédio de análises realizadas por esta Unidade Técnica no presente ato, não se constatou irregularidade que obste a chancela pela legalidade.
Encaminhamento do ato: 
Considerar LEGAL e conceder registro do ato de ERNESTO FERNANDES. 
Ato: 61102/2018 - Interessado: WILSON CUSTODIO FERREIRA - CPF: XXX.328.780-XX
Beneficiário: MARISA BRAGA FERREIRA – CPF: XXX.198.110-XX – Cônjuge
Parecer do Controle Interno: considerar o ato Legal.
Por intermédio de análises realizadas por esta Unidade Técnica no presente ato, não se constatou irregularidade que obste a chancela pela legalidade.
Encaminhamento do ato: 
Considerar LEGAL e conceder registro do ato de WILSON CUSTODIO FERREIRA. 
Ato: 61163/2018 - Interessado: ARNALDO DE OLIVEIRA - CPF: XXX.839.260-XX
Beneficiário: ORACI DE OLIVEIRA – CPF: XXX.442.210-XX – Cônjuge
Parecer do Controle Interno: considerar o ato Legal.
Por intermédio de análises realizadas por esta Unidade Técnica no presente ato, não se constatou irregularidade que obste a chancela pela legalidade.
Encaminhamento do ato: 
Considerar LEGAL e conceder registro do ato de ARNALDO DE OLIVEIRA. 
Ato: 62463/2018 - Interessado: ERNANI PEREIRA PERES - CPF: XXX.766.290-XX
Beneficiário: MARLENE TEREZINHA RAMOS PERES – CPF: XXX.838.260-XX – Cônjuge
Parecer do Controle Interno: considerar o ato Legal.
Por intermédio de análises realizadas por esta Unidade Técnica no presente ato, não se constatou irregularidade que obste a chancela pela legalidade.
Encaminhamento do ato: 
Considerar LEGAL e conceder registro do ato de ERNANI PEREIRA PERES. 
CONCLUSÃO
A abrangência e a profundidade das verificações levadas a efeito fundamentam convicção de que os atos 62463/2018, 58741/2018, 61102/2018, 60488/2018, 58340/2018, 56634/2018, 56401/2018, 58521/2018, 61163/2018 e 58807/2018 podem ser apreciados pela legalidade, em razão de não terem sido encontradas irregularidades nos atos, de acordo com o item Exame das Constatações desta instrução.
PROPOSTA DE ENCAMINHAMENTO
Ante o exposto, com fundamento no art. 71, inciso III, da Constituição Federal, no art. 1º, inciso V, e art. 39, incisos I e II, da Lei 8.443/1992, no art. 260 do Regimento Interno do Tribunal de Contas da União, propõe-se: 
Considerar  LEGAIS e conceder o registro dos atos de ERNANI PEREIRA PERES, LAUREMIR PEREIRA DA SILVA, WILSON CUSTODIO FERREIRA, ERNESTO FERNANDES, LUI NUNES, PEDRO ALVES CARDOSO, MATIAS MOREIRA DO NASCIMENTO, NORBERT ARTUR VON KOSSEL, ARNALDO DE OLIVEIRA e EUCLIDES ANTONIO KUJAWINSKI.”
2.	O Ministério Público junto ao TCU - MPTCU divergiu, parcialmente, dessa proposta de encaminhamento, nos seguintes termos (peça 15) :
	“Trata-se de processo consolidado com dez atos de pensões militares deferidas pelo Ministério da Defesa/Comando do Exército, com pareceres pela legalidade emitidos pelo controle interno e pela Secretaria de Fiscalização de Pessoal – Sefip.
	Os Militares Lui Nunes (peça 3) e Euclides Antonio Kujawinski (peça 6) , após terem sido reformados por idade, receberam promoções de grau hierárquico superior, em face de superveniente condição de invalidez, com base no seguinte fundamento legal:
REF-13 - Lei nº 6.880/80, art. 104, inciso II, c/c art. 106, inciso II c/c art. 108, inciso V c/c art. 109 e art. 110, § 1º e § 2º - Reforma ex offício por ter sido julgado incapaz, definitivamente, para o serviço ativo das Forças Armadas, e com invalidez permanente por motivo de tuberculose ativa, alienação mental, esclerose múltipla, neoplasia maligna, cegueira, lepra, paralisia irreversível e incapacitante, cardiopatia grave, mal de Parkinson, pênfigo, espondiloartrose anquilosante, nefropatia grave e outras moléstias que a lei indicar com base nas conclusões da medicina especializada, com qualquer tempo de serviço. Por ter sido considerado inválido, faz jus ao grau hierárquico imediato, inclusive considerando-se os graus hierárquicos dispostos no § 2º, do art. 110, da Lei nº 6.880/80.
	As pensões derivadas dessas reformas estão com os valores acima do devido e devem, portanto, ser consideradas ilegais, conforme o entendimento firmado pelo Tribunal de Contas da União, na Sessão de 18/9/2019, mediante o Acórdão 2225/2019-TCU-Plenário, cujo sumário dispõe:
Sumário: atos de reforma. Alteração de uma das concessões para elevação, em um grau hierárquico, do posto sobre o qual calculados os proventos do inativo, em face da superveniência de invalidez permanente decorrente de doença especificada em lei. Militar anteriormente reformado com proventos já calculados sobre o posto hierárquico superior, por tempo de serviço. Ausência de previsão legal para extensão da vantagem estabelecida no art. 110 da lei 6.880/1980 a militares já reformados, bem como para o acréscimo de dois postos no cálculo dos proventos. Negativa de registro. Determinações. Legalidade e registro das demais concessões.
	Os atos em análise ingressaram nesta Corte em 2019, de forma que podem ser apreciados sem a necessidade de prévia oitiva dos pensionistas, nos termos do Acórdão 587/2011-TCU-Plenário.
	Ante o exposto, o Ministério Público de Contas manifesta-se pela ilegalidade das pensões militares instituídas por Lui Nunes (peça 3) e por Euclides Antonio Kujawinski (peça 6) e aquiesce à proposta oferecida nos autos pela Sefip, quanto aos demais atos em exame.”
É o relatório.

não há.

Procurador Júlio Marcelo de Oliveira.

PENSÕES MILITARES. LEGALIDADE E REGISTRO DE SETE ATOS. ILEGALIDADE E NEGATIVA DE REGISTRO DOS TRÊS ATOS RESTANTES EM FACE DA ELEVAÇÃO DA REMUNERAÇÃO DOS INSTITUIDORES POR INVALIDEZ ULTERIOR À REFORMA (ART. 110 DA LEI 6.880/1980). MILITARES ANTERIORMENTE REFORMADOS COM PROVENTOS JÁ CALCULADOS SOBRE O POSTO HIERÁRQUICO SUPERIOR, POR TEMPO DE SERVIÇO. AUSÊNCIA DE PREVISÃO LEGAL PARA EXTENSÃO DA VANTAGEM ESTABELECIDA NO ART. 110 DA LEI 6.880/1980 A MILITARES JÁ REFORMADOS, BEM COMO PARA ACRÉSCIMO DE DOIS POSTOS NO CÁLCULO DOS PROVENTOS. DETERMINAÇÕES.

PENSÃO MILITAR (PMIL)

Secretaria de Fiscalização de Pessoal (Sefip).

Trata-se do exame de dez pensões militares concedidas pelo Comando do Exército.
2. 	A Secretaria de Fiscalização de Pessoal - Sefip propôs considerar todos os atos legais. O Ministério Público junto ao TCU - MPTCU, entretanto, discordou desse entendimento quanto às pensões instituídas por Lui Nunes e Euclides Antonio Kujawinski, acompanhando a unidade técnica quanto aos demais atos.
3.	Com as devidas vênias ao entendimento da unidade técnica e do MPTCU, considero que, além das pensões instituídas por Lui Nunes e Euclides Antonio Kujawinski, o ato referente a Ernesto Fernandes também é ilegal, tendo em vista que, nos três casos, as remunerações tomadas como base das pensões foram calculadas levando em conta soldos correspondentes a postos/graduações de grau hierárquico superior aos da reforma, em face de suposta superveniência de invalidez, em desacordo com o entendimento firmado por este Tribunal no recente Acórdão 2225/2019-TCU-Plenário, da relatoria do ministro Benjamin Zymler.
4.	De fato, referida deliberação alterou a jurisprudência do Tribunal, conforme o sumário transcrito a seguir:	
“Sumário:  (...) Alteração de uma das concessões para elevação, em um grau hierárquico, do posto sobre o qual calculados os proventos do inativo, em face da superveniência de invalidez permanente decorrente de doença especificada em lei. Militar anteriormente reformado com proventos já calculados sobre o posto hierárquico superior, por tempo de serviço. Ausência de previsão legal para extensão da vantagem estabelecida no art. 110 da Lei 6.880/1980 a militares já reformados, bem como para o acréscimo de dois postos no cálculo dos proventos. Negativa de registro. Determinações. Legalidade e registro das demais concessões.”
5.	Os Acórdãos 13.183 a 13.188, 13.965, 14.104, 14.105 e 14.550/2019, todos da 1ª Câmara (relatados pelo ministro Benjamin Zymler) , e o Acórdão 13083/2019-TCU-Segunda Câmara (relatado pelo ministro-substituto André de Carvalho) , entre outros, foram nesse mesmo sentido.
6.	Para melhor compreensão, transcreve-se a seguir o dispositivo da Lei 6.880/1980 objeto de análise:
“Art. 110. O militar da ativa ou da reserva remunerada, julgado incapaz definitivamente por um dos motivos constantes dos incisos I e II do art. 108, será reformado com a remuneração calculada com base no soldo correspondente ao grau hierárquico imediato ao que possuir ou que possuía na ativa, respectivamente.   (Redação dada pela Lei nº 7.580, de 1986) 
§ 1º Aplica-se o disposto neste artigo aos casos previstos nos itens III, IV e V do artigo 108, quando, verificada a incapacidade definitiva, for o militar considerado inválido, isto é, impossibilitado total e permanentemente para qualquer trabalho.
§ 2º Considera-se, para efeito deste artigo, grau hierárquico imediato:
a) o de Primeiro-Tenente, para Guarda-Marinha, Aspirante-a-Oficial e Suboficial ou Subtenente;
b) o de Segundo-Tenente, para Primeiro-Sargento, Segundo-Sargento e Terceiro-Sargento; e
c) o de Terceiro-Sargento, para Cabo e demais praças constantes do Quadro a que se refere o artigo 16.
§ 3º Aos benefícios previstos neste artigo e seus parágrafos poderão ser acrescidos outros relativos à remuneração, estabelecidos em leis especiais, desde que o militar, ao ser reformado, já satisfaça às condições por elas exigidas.” (destaquei) 
7.	Em suma, o entendimento em vigor no TCU, em consonância com a jurisprudência pacificada no Superior Tribunal de Justiça, na qualidade de intérprete último da lei federal, é o seguinte:
	a)  o benefício previsto no art. 110 da Lei 6.880/1980 é expressamente dirigido ao militar da ativa ou da reserva remunerada e não alcança o militar reformado;
	b) a norma não ampara dois acréscimos à remuneração com base no posto/graduação que o militar exercia quando em atividade.
8.	Nesse contexto, verifica-se que as pensões instituídas por Lui Nunes (peça 3) , Euclides Antonio Kujawinski (peça 6) e Ernesto Fernandes (peça 7) , efetivamente, devem ser consideradas ilegais, uma vez que os cálculos de seus valores foram baseados em dois postos/graduações acima dos últimos ocupados na atividade em razão de invalidez ocorrida depois das reformas iniciais por atingimento do limite de idade, segundo mostra a tabela a seguir:
	Instituidor
	Posto/graduação na ativa
	Dados da reforma inicial (impedimento de idade) 
	Base de cálculo da remuneração na data do óbito

	Lui Nunes 
	Terceiro Sargento
	Sisac 10003371-07-2010-004848-6
 (TC Processo 035.603/2011-9) 
Data de vigência: 17/5/2001
Base de Cálculo: Segundo Sargento
	Segundo Tenente

	Euclides Antonio Kujawinski 
	Terceiro Sargento
	Sisac 10003371-07-2013-003030-5
 (TC Processo 011.974/2014-1) 
Data de vigência: 2/7/2008
Base de Cálculo: Segundo Sargento
	Segundo Tenente

	Ernesto Fernandes
	Subtenente
	Sisac 10003371-07-2009-002055-0
 (TC Processo 040.023/2018-4) 
Data de vigência: 23/9/1991
Base de Cálculo: Segundo Tenente
	Primeiro Tenente

9.	É relevante observar que os atos de alteração das reformas de Lui Nunes, Euclides Antonio Kujawinski e Ernesto Fernandes para acréscimo da vantagem do art. 110 da Lei 6.880/1980 (com vigências em 9/7/2010, 7/5/2013 e 25/11/2008, respectivamente) foram considerados legais pelo TCU (TC Processo 017.701/2012-0 - Acórdão 4832/2012-TCU-Primeira Câmara, relatado pelo ministro-substituto Weder de Oliveira, além do TC Processo 014.449/2014-5 - Acórdão 6724/2014-TCU-Segunda Câmara e TC Processo 031.108/2014-8 - Acórdão 134/2015-TCU-Segunda Câmara, ambos da lavra do ministro-substituto Marcos Bemquerer Costa) . 
10.	Entretanto, não é a hipótese de adotar qualquer providência para rever essas decisões, porquanto, no referido Acórdão 2225/2019-TCU-Plenário, o TCU deliberou, em atenção aos princípios da segurança jurídica e da boa-fé, por aplicar o entendimento constante do voto que fundamentara o acórdão proferido pelo STJ no Recurso Especial 1.340.075/CE apenas aos atos concessórios pendentes de apreciação por este Tribunal a partir da data de edição daquele acórdão (18/9/2019 - subitem 9.5) .
11.	Esse desfecho, porém, não repercute no exame dos atos em tela. A jurisprudência do TCU apregoa que eventual irregularidade em ato de aposentadoria registrado por este Tribunal, sem possibilidade de revisão, pode ser objeto de nova análise de legalidade na apreciação da pensão decorrente, pois a concessão deste benefício é ato novo, igualmente complexo, que somente se aperfeiçoa após a apreciação realizada por esta Corte no exercício da competência prevista no art. 71, inciso III, da Constituição de 1988 (Acórdão 11468/2019-TCU-Primeira Câmara, da relatoria do ministro Vital do Rêgo, por exemplo) .
12.	Quanto aos demais atos, não foram apontadas irregularidades, e as pensões devem ser, portanto, consideradas legais, com o respectivo registro.
	Ante o exposto voto por que este Colegiado aprove a minuta de acórdão que submeto à sua deliberação.
TCU, Sala das Sessões Ministro Luciano Brandão Alves de Souza, em 10 de março de 2020.
ANA ARRAES 
Relatora